# 民间借贷分类到什么科目？有什么依据？

提问人：1163818212 时间：2019-03-15 08:30:13
谁有最全的会计科目核算依据

回答人：chenyiwei
民间借贷本身处于法律法规的灰色地带，会计准则制度自然不会对其会计处理有明确规定。习惯上作为其他应收/其他应付等核算，如超过 1 年的则作为长期应收/长期应付。
如果通过委托贷款的，贷出方可作为其他流动资产或其他非流动资产，借入方作为短期借款或者长期借款。